# 贵州百灵贷款贴息会计处理，涉嫌违规美化营业利润？

提问人：快枪 时间：2013-04-17 14:34:47
据报道。贵州百灵（002424.SZ） 2012 年使用贷款贴息来冲减财务费用，涉嫌违反《会计准则》，美化营业利润。　　 2012 年年报显示，公司财务费用2692.91万元，其中贷款贴息为-1334.06万元。　　 2010 年披露的年报显示，根据中国人民银行《关于民族贸易和民族用品生产贷款继续实行优惠利率的通知》（银发［ 2001 ］ 56 号）和中国人民银行《关于民族贸易和民族用品生产贷款利率事宜的通知》（银发〔 2003 〕 8 号）文件精神，公司流动资金贷款实行比一年期流动资金贷款基准利率降2.88个百分点的优惠利率。
贷款贴息是财政补贴的一种形式，是国家对某些企业的某些项目贷款利息，在一定时期按一定比例给予的补贴。根据《企业会计准则第 16 号——政府补助》，财政贴息作为政府补助的一种形式，应该全额计入“营业外收入”或“递延收益”。而贵州百灵却将该项其计入财务费用，涉嫌违反《会计准则》。查阅往年财报，公司均采用此种会计处理方式。　　公司使用贷款贴息来对冲财务费用，有掩饰利息支出大幅增加这一事实之嫌，美化营业利润。　　　　有点不解，固然该公司的会计处理不符合准则要求，但这样的处理和美化利润没有关系吧。流动资金贷款贴息，作为政府补助应记入当期的“营业外收入”。和冲减财务费用的结果一致，同样增加当期利润啊。

回答人：chenyiwei
是否指：虽然利润总额一样，仅是财务费用和营业外收入之间的重分类问题，但是导致营业利润和营业外收入的一增一减？另外还可能涉及的问题是：如果冲减财务费用，则是否没有将其列为非经常性损益？ 其实贴息资金的处理也是老问题了。按照会计准则和财务通则，贴息属于政府补助，应直接计入（或者通过递延收益过渡，最终转入）营业外收入。但财政部经建司出的不少文件至今仍然规定贴息资金冲减资产价值或者财务费用，这两者的矛盾并未完全解决。

提问人：快枪 时间：2013-04-17 21:13:38
回复 chenyiwei 的帖子
是的，应该正如陈老师所指的，是计入财务费用或营业外收入，对利润总额并无影响，影响的只是“营业利润”，而对上市公司的业绩而言，投资者更关注营业利润。
但是，虽然贴息资金按照会计准则和财务通则应直接计入（或者通过递延收益过渡，最终转入）营业外收入，但既然财政部经建司出的不少文件至今仍然规定贴息资金可冲减资产价值或者财务费用，那么似乎也不应该就认为人家贵州百灵违规吧，毕竟公司的处理也是有依据的。

回答人：chenyiwei
会计处理应以会计准则为依据，毕竟附注中声明遵循的是会计准则，不是其他规定。